pl: Kompatybilność identyfikacji numeru dzwoniącego: Nieobsługiwane; Wymaga jednostki zewnętrznej; Obsługiwany; Inne
hu: Hívóazonosító-kompatibilitás: Nem támogatott; Külső egységet igényel; Támogatott; Egyéb
sv: Kompatibilitet med nummerpresentation: Stöds inte; Kräver extern enhet; Stöds; Övrigt
lt-LT: Skambinančiojo ID suderinamumas: Nepalaikoma; Reikalingas išorinis įrenginys; Palaikoma; Kita
tr: Arayan kimliği uyumluluğu: Desteklenmiyor; Harici ünite gerektirir; Destekleniyor; Diğer
fr: Compatibilité avec l’identification du correspondant: Non pris en charge; Nécessite une unité externe; Pris en charge; Autre
sk-SK: Kompatibilita s identifikáciou volajúceho: Nie je podporované; Vyžaduje externú jednotku; Podporované; Iné
nl: Nummerweergave compatibiliteit: Niet ondersteund; Vereist externe unit; Ondersteund; Andere
ja: 発信者番号互換性: 非対応; 外部ユニット必要; 対応; その他
zh-CN: 来电显示兼容性: 不支持; 需要外置设备; 支持; 其他
ru: Совместимость с определителем номера: Не поддерживается; Требуется внешнее устройство; Поддерживается; Другой
hr-HR: Kompatibilnost identifikacije pozivatelja: Nije podržano; Zahtijeva vanjsku jedinicu; Podržano; Ostalo
pt-BR: Compatibilidade com identificador de chamadas: Não compatível; Requer unidade externa; Suportado; Outro
bg-BG: Съвместимост с идентификатор на обаждащия се: Не се поддържа; Изисква външно устройство; Поддържа се; Други
en: Caller ID compatibility: Not supported; Requires external unit; Supported; Other
nb: Anrops-ID kompatibilitet: Ikke støttet; Krever ekstern enhet; Støttet; Annet
sl-SI: Združljivost s prikazovanjem klicatelja: Ni podprto; Zahteva zunanjo enoto; Podprto; Drugo
vi: Khả năng tương thích ID người gọi: Không hỗ trợ; Cần thiết bị ngoài; Được hỗ trợ; Khác
it: Compatibilità ID chiamante: Non supportata; Richiede unità esterna; Supportato; Altro
th: ความเข้ากันได้กับระบบแสดงหมายเลข: ไม่รองรับ; ต้องใช้อุปกรณ์ภายนอก; รองรับ; อื่นๆ
ko: 발신자 표시 호환성: 지원되지 않음; 외부 장치 필요; 지원됨; 기타
da: Nummervisningskompatibilitet: Ikke understøttet; Kræver ekstern enhed; Understøttet; Andet
ro-RO: Compatibilitate identificare apelant: Neacceptată; Necesită unitate externă; Suportat; Altele
zh-TW: 來電顯示相容性: 不支援; 需要外接裝置; 支援; 其他
cs: Kompatibilita s identifikací volajícího: Nepodporováno; Vyžaduje externí jednotku; Podporováno; Jiné
el: Συμβατότητα αναγνώρισης κλήσης: Δεν υποστηρίζεται; Απαιτεί εξωτερική μονάδα; Υποστηρίζεται; Άλλο
pt-PT: Compatibilidade com identificador de chamadas: Não suportado; Requer unidade externa; Suportado; Outro
fi: Soittajan tunnistuksen yhteensopivuus: Ei tuettu; Vaatii ulkoisen yksikön; Tuettu; Muu
de: Kompatibilität mit der Anrufer-ID: Nicht unterstützt; Benötigt externe Einheit; Unterstützt; Sonstiges
es: Compatibilidad con identificador de llamadas: No compatible; Requiere unidad externa; Compatible; Otros